# 应收账款换入应收账款是否属于非货币性交换

提问人：xinshourumen 时间：2012-11-26 22:31:10
1 、甲公司以其持有的对乙公司应收账款 500 万元换入A公司持有的多家应收账款 1800 万元。请问换入的应收账款应如何确认？ 2 、甲公司以 1000 万元的价格从B公司购入其持有的C公司应收账款 2000 万元、房产净值 500 万元、存货 300 万元。请问购入的资产应如何确认？ 3 、甲公司持有丙公司100%的股份，现以70%的股份交换D公司持有的对甲公司下属子公司丁的应收账款 3500 万元。请问换入的应收账款应如何确认？
请各位老师赐教： 1 、上述事项是否可以理解为非货币性资产交换？（虽然一般认为应收账款属于货币性资产） 2 、上述事项形成的换入资产应如何确认入账价值？

回答人：chenyiwei
过于纠结“是否属于非货币性资产交换”是没有意义的。因为无论是否属于非货币性交换，其会计处理遵循的原则是相同的，即商业实质原则。 这些案例中，由于换入和换出资产类别不同，一般理解是具有商业实质的，应确认换出资产的处置损益，并按公允价值对换入资产进行初始计量。假设这些交易是公平的等价交换，则应以换出资产或者换入资产的公允价值中可以更加容易、更加可靠地确定的一项为准，确定换入资产的入帐价值。 你说的情况如果是真实的交易，则换入的应收款项属于不良资产包的可能性较大，其可收回金额存在较大不确定性，已经不同于一般意义上的应收款项，而更可能作为可供出售金融资产。

回答人：chenyiwei
回复 xinshourumen 的帖子
个别报表层面无需特殊处理。相当于母公司以成本 300 万取得一项金融资产。个别报表层面在取得时无收益。个别报表列报和所得税方面，是在母公司从子公司收回该项负债时，或者该子公司向母公司偿债时，按照实际收付金额与帐面价值之间的差额确认为损益。

提问人：xinshourumen 时间：2012-11-30 23:20:29
回复 chenyiwei 的帖子
个别报表不确认损益，合并层面确认损益。那合并层面是不是还应确认递延所得税负债呢？当然由于母公司可以控制该项债务的偿还时间，是不是也可以不确认相应的递延所得税负债呢？另外这中间好像存在税务筹划空间那！
陈版辛苦，向您致敬！

回答人：chenyiwei
合并报表层面应确认递延所得税负债，当然其转回时间是可由母公司控制的。但所得税准则第 11 条并未规定一般情况下的递延所得税负债的确认取决于企业能否控制其转回时间。